【裁判字號】    97,上易,616
【裁判日期】    970513
【裁判案由】    竊盜等
【裁判全文】
臺灣高等法院臺中分院刑事判決         97年度上易字第616號
上  訴  人  臺灣臺中地方法院檢察署檢察官
上  訴  人
即  被  告  丁○○
                    現另案於臺灣臺中監獄執行
被      告  己○○
                    現另案於臺灣臺中分監執行
被      告  戊○○
                    現於臺灣臺中看守所附設勒戒所
被      告  乙○○
                    現羈押臺灣臺中看守所
上列上訴人因被告竊盜等案件，不服臺灣臺中地方法院97年度易
字第361號中華民國97年1月31日第一審判決（起訴案號：臺灣臺
中地方法院檢察署96年度偵字第29671號），提起上訴，本院判
決如下：
    主  文
原判決撤銷關於戊○○、乙○○、丁○○收受贓物及定應執行刑
部分均撤銷。
戊○○、乙○○、丁○○共同收受贓物，累犯，均處有期徒刑伍
月。
其他上訴駁回。
主文第二項戊○○、乙○○、丁○○所處有期徒刑伍月，與上訴
駁回部分所處有期徒刑（戊○○、乙○○、丁○○結夥三人以上
竊盜，累犯，各處有期徒刑壹年，又結夥三人以上竊盜，累犯，
各處有期徒刑壹年），均應執行有期徒刑貳年。
    事  實
一、己○○曾因侵占、竊盜、毒品案件，分別經法院判處有期徒
    刑4月、5月、8月確定。經裁定定應執行有期徒刑1年2月，
    93年3月31日因縮短刑期假釋出監，於93年5月20日假釋期滿
    未經撤銷假釋，以已執行論。戊○○曾因違反肅清煙毒條例
    案件，經法院判處應執行有期徒刑5年6月確定，於87年6月2
    日縮刑假釋出監。嗣又因毒品案件，經法院分別判處有期徒
    刑10月、6月確定，定應執行刑1年2月。上開假釋經撤銷後
    ，接續執行殘刑3年5月25日及上開有期徒刑，並於95年4 月
    1日縮刑期滿執行完畢。乙○○前因竊盜、毒品案件，分別
    經法院判處有期徒刑10月、4月、10月確定，並定應執行有
    期徒刑1年9月，於96年4月5日縮刑期滿執行完畢。丁○○曾
    因毒品案件，經法院判處應執行有期徒刑9月確定。復因竊
    盜、毒品案件，經法院分別判處有期徒刑8月、1年確定，並
    定應執行有期徒刑1年6月。前開案件接續執行，於96年4月
    30日縮刑期滿執行完畢。
二、己○○、戊○○、乙○○、丁○○等人猶不知悔改，復於下
    述時、地，為下述犯行：
(一)、96年12月7日12時許，己○○竟意圖為自己不法之所有，在
    臺中縣豐原市○村路○○○路，以先前所拾取非伊所有之鑰
    匙1支，竊取陳仕祺所有之車牌號碼OZ-1635號自用小貨車1
    輛得手。
(二)、96年12月12日9時許，己○○復與乙○○、戊○○、丁○○
    等人，基於意圖為自己不法所有之犯意聯絡，結夥至臺中縣
    豐原市○○路59巷34之6號對面之南陽橋旁，共同竊取丙○○所有之建築鷹架一批共930公斤（因數額龐大，分2次前往
    載運，第1次載運竊得之650公斤，第2次載運竊得之280 公
    斤而接續竊取）。得手後，由己○○等4人將竊得之鷹架，
    搬至上開己○○所竊取之OZ-1635號自用小貨車上，載運至
    資源回收站變賣。戊○○、乙○○、丁○○等3人復均明知
    上開車牌號碼OZ-16 35號自小貨車，為己○○所竊得之贓物
    ，竟為圖載運所竊取鷹架變賣之方便，而基於收受贓物之犯
    意聯絡，共同向己○○收受而使用持有之，惟因該車無法搭
    乘2人以上，推由戊○○駕駛搭載乙○○，並後載有前揭所
    竊得之鷹架，而丁○○則騎乘車號TBW- 319號機車，己○○
    騎乘車號JZ6-803號機車，跟隨該車至位於臺中縣潭子鄉○○路○段83巷1之1號之「海芯資源回收場」，出賣部分予該
    資源回收場之負責人張意虎，所得新臺幣（下同）9765元，
    並由4人朋分花用。
(三)、96年12月13日某時許，己○○等四人再基於意圖為自己不法
    所有之犯意聯絡，結夥至臺中縣豐原市○○○○街128號對面
    之工地，共同竊取李龍雄所管領之鷹架一批約430公斤，得
    手後，仍由戊○○駕駛己○○先前竊取之oz-1635自小貨車
    搭載乙○○，並後載有前揭所竊得之鷹架，而丁○○則仍騎
    乘車號TBW-319號機車，己○○騎乘車號JZ6-803號機車，跟
    隨該車至位於臺中縣潭子鄉○○路○段83巷1之1號之「海芯
    資源回收場」。嗣於同年月日18時許，其等四人抵達上開資
    源回收場，並下車欲販售贓物時，為警當場查獲，並扣得鑰
    匙1支、上揭自用小貨車1輛（業已發還陳仕祺）、鷹架2批
    （部分業已發還丙○○）。
二、案經臺中市警察局第五分局報告臺灣臺中地方法院檢察署檢
    察官偵查起訴。
    理  由
壹、程序方面：
    按當事人、代理人或辯護人於法院調查證據時，知有刑事訴
    訟法第159條第1項不得為證據之情形，而未於言詞辯論終結
    前聲明異議者，視為有前項之同意，同法第159條之5第2項
    定有明文。立法意旨在於傳聞證據未經當事人之反對詰問予
    以核實，原則上先予排除。惟若當事人於言詞辯論終結前未
    聲明異議，基於尊重當事人對傳聞證據之處分權，及證據資
    料愈豐富，愈有助於真實發見之理念，且強化言詞辯論主義
    ，使訴訟程序得以順暢進行，上開傳聞證據亦均具有證據能
    力。本件證人即被害人李龍雄、陳仕祺、丙○○及證人張意
    虎於警詢中所為之陳述，其性質屬傳聞證據，惟其未再於法
    院審理中為陳述，且查無符合同法第159條之1至之4等前四
    條之情形，其等所為之上開警詢筆錄內容，當事人既未於言
    詞辯論終結前對該等筆錄內容異議，依上開規定，是已擬制
    同意其有證據能力，本院審酌上開筆錄作成時，較無人情施
    壓或干擾，亦無不當取供之情形，認為以之作為本案之證據
    亦屬適當，是其於警詢中之證言自具有證據能力。
貳、實體方面：
一、上開犯罪事實，業據被告己○○、戊○○、乙○○、丁○○
    於警詢、偵查及本院審理中坦承不諱，核與被害人李龍雄、
    陳仕祺、丙○○及證人張意虎指述情節相符（見警卷p34-42
    、偵卷p23-25），復有扣押物品目錄表、贓物認領保管單2
    紙、海芯資源回收場之收據2紙、臺中縣警察局車輛協尋電
    腦輸入單2紙及照片16張在卷可稽（見警卷p45-51、p66-68
    ，偵卷p26），被告之自白核與事實相符，本件事證已明，
    被告四人犯行洵堪認定。
二、核被告己○○就上開犯罪事實二(一)所為，係犯刑法第320條
    第1項之竊盜罪；犯罪事實二(二)、(三)所為之竊盜犯行，係犯
    刑法第321條第1項第4款之結夥三人以上加重竊盜罪。而被
    告乙○○、戊○○、丁○○等3人，就犯罪事實二(二)所為之
    犯行，係犯刑法第321條第1項第4款之加重竊盜罪及同法第
    349條第1項之收受贓物罪；就犯罪事實二(三)所為，係犯刑法
    第321條第1項第4款加重竊盜罪。被告4人，就犯罪事實二(二)
    、(三)之加重竊盜犯行及被告乙○○、戊○○、丁○○等3人
    就犯罪事實二(二)之收受贓物罪間，有犯意聯絡及行為分擔，
    均為共同正犯。被告4人曾受如犯罪事實欄一所載有期徒刑
    之宣告並均經執行完畢，此有前述刑案資料查註紀錄表及臺
    灣高等法院被告前案紀錄表等附卷可參，其均於刑之執行完
    畢後5年內再犯本件有期徒刑以上之各罪，均為累犯，應均
    依刑法第47條第1項規定加重其刑。另被告4人就犯罪事實二
    (二)之竊盜行為，係在密接時地下，侵害同一法益，應為接續
    犯。被告4人所為上開各罪間，犯意各別，行為互殊，應予
    分論併罰。
三、原審就被告戊○○、乙○○、丁○○收受贓物部分予以論罪
    科刑，固非無見，惟本件被告戊○○、乙○○及丁○○基於
    收受贓物之犯意聯絡，共同向被告己○○收受而使用持有己○○所竊得之贓物，其三人間就收受贓物罪，有犯意之聯絡
    及行為之分擔，均為共同正犯，原審於事實及理由均已論述
    ，原判決主文就被告戊○○、乙○○及丁○○收受贓物部分
    ，均未諭知共同，顯有主文與事實及理由矛盾之處，公訴人
    據以提起上訴，為有理由，自應由本院將原判決關於被告戊○○、乙○○、丁○○收受贓物及定應執行部分均予以撤銷
    改判。爰審酌被告戊○○、乙○○及丁○○三人年輕力壯，
    明知友人己○○所提供用以載運竊得物品之車輛係己○○先
    前行竊得手之車輛，竟仍收受而使用，惟念犯後態度尚可，
    且車輛亦已返還被害人等情狀，分別量處如主文第二項所示
    之刑及如第三項所示之定應執行刑。
四、原審適用刑法第320條第1項、第321條第1項第4款、第47條
    第1項、第51條第5款、刑法施行法第1條之1第1項、第2項前
    段之規定審酌被告己○○、戊○○、乙○○及丁○○4人年
    輕力壯，不知靠己力維生，屢次心生貪念竊取被害人財物，
    惟念本件竊盜過程手段平和、所竊之物部分已返還被害人，
    犯後態度尚可等一切情狀，加重竊盜罪部分（即事實二(二)、
    (三)）共2 罪，均分別量處被告己○○、戊○○、乙○○及丁○○1年。己○○竊盜部分 (即事實二(一))處有期徒刑6月。
    己○○所處上開有期徒刑1年 (事實二(二)犯行)、1年 (事實
    二(三)犯行)及6月（事實二(一)犯行），並定其應執行刑有期徒
    刑2年。且對於扣案之鑰匙1支，雖供本件被告己○○犯事
    實二(一)之罪所用之物，然為被告己○○先前所拾取，被告己○○並當庭表示上開鑰匙非伊所有，顯於拾取該鑰匙時，並
    無將該鑰匙占為己有之意思，該扣案鑰匙既非被告己○○所
    有，爰不予宣告沒收。另保安處分係針對受處分人將來之
    危險性所為之處置，以達教化、治療之目的，為刑罰之補充
    制度，竊盜犯贓物犯保安處分條例第3條第1項之規定，即係
    本於保安處分應受比例原則之規範，使保安處分之宣告，與
    行為人所為行為之嚴重性、行為人所表現之危險性及對於行
    為人未來行為之期待性相當之意旨而制定。查本案被告4人
    雖為上開竊盜犯行，然被告4人並非無業，業經其等於原審
    審理時供述在卷（見原審卷p59-60），本院認對被告4人宣
    告適當之刑事處分，足對其等產生矯正策勵之作用，非謂一
    有竊盜行為，即須諭知強制工作不可，且無證據證明被告4
    人對於犯罪已成其日常之惰性行為而具有犯罪之習性，本院
    因認尚無併予令其等入勞動場所強制工作之必要。均已詳述
    不諭知沒收及宣告強制工作之理由。其認事用法尚無不當，
    量刑亦屬適法。被告丁○○以量刑過重為由及公訴人以扣案
    鑰匙未諭知沒收為由提起上訴，均無理由，應予駁回。
據上論斷，應依刑事訴訟法第368條、第369條第1項前段、第364
條、第299條第1項前段，刑法第28條、第349條第1項、第47條第
1項、第51條第5款，刑法施行法第1條之1第1項、第2項前段，判
決如主文。
本案經檢察官甲○○到庭執行職務。
中    華    民    國    97    年    5    月    13   日
            刑事第六庭  審判長法  官  李  文  雄
                              法  官  邱  顯  祥
                              法  官  林  靜  芬
上列正本證明與原本無異。
不得上訴。
                              書記官  高  勳  楠
中    華    民    國    97    年    5    月    13   日


司法院資訊處製作；財團法人民間司法改革基金會備份。
